vi: Kết cấu bề mặt: Hỗn hợp; Có chấm; Có gân; Gồ ghề; Nhẵn; Có họa tiết; Khác
it: Struttura della superficie: Assortito; Punteggiato; A coste; A coste; Liscio; Strutturato; Altro
th: เนื้อสัมผัสพื้นผิว: แบบคละ; แบบปุ่ม; แบบร่อง; แบบขรุขระ; เรียบ; มีพื้นผิว; อื่นๆ
zh-CN: 表面纹理: 混杂; 点状; 带状; 表面不平; 光滑; 表面有纹理; 其他
sk-SK: Textúra povrchu: Rozmanitý; Bodkovaný; Vrúbkovaný; Robustný; Hladký; Štruktúrovaný; Iné
zh-TW: 表面紋理: 雜錦; 凸點; 羅紋; 耐用; 光滑; 紋理; 其他
nb: Overflatetekstur: Assortert; Prikket; Med riller; Robust; Glatt; Teksturert; Annet
pt-PT: Textura da superfície: Sortido; Pontilhado; Canelado; Rugoso; Macio; Texturizado; Outro
lt-LT: Paviršiaus tekstūra: Asorti; Taškuotas; Briaunotas; Grubus; Tolygus; Tekstūruotas; Kita
ro-RO: Textura suprafeței: Asortată; Cu buline; Reiată; Aspră; Netedă; Texturată; Altele
hu: Felület textúrája: Válogatott; Pontozott; Bordázott; Egyenetlen; Sima; Mintázott; Egyéb
hr-HR: Tekstura površine: Razno; Točkasta; Rebrasta; Hrapava; Glatka; Teksturirana; Ostalo
es: Textura de la superficie: Surtido; Punteado; Acanalado; Robusto; Suave; Texturizado; Otros
pl: Tekstura powierzchni: Wybór; Kropkowana; Żebrowany; Solidny; Gładki; Teksturowany; Inne
tr: Yüzey dokusu: Çeşitli; Puantiyeli; Fitilli; Engebeli; Pürüzsüz; Dokulu; Diğer
ja: サーフェステクスチャ: 詰め合わせ; ドット; リブ付き; 丈夫な; スムース; テクスチャ加工; その他
ru: Текстура поверхности: Ассорти; В точку; Ребристая; Защищенный; Гладкая; Текстурная; Другое
pt-BR: Textura da superfície: Sortido; Pontilhado; Com nervuras; Áspero; Suave; Texturizado; Outro
el: Υφή επιφάνειας: Διάφορων ειδών; Διάσπαρτος; Ριγέ; Τραχύς; Ήπια; Με υφή; Άλλο
bg-BG: Текстура на повърхността: Разнообразна; На точки; Оребрена; Устойчива; Гладка; Текстурирана; Други
nl: Textuur oppervlak: Geassorteerd; Gestippeld; Geribbeld; Robuust; Glad; Getextureerd; Andere
de: Oberflächentextur: Sortiert; Gepunktet; Gerippt; Robust; Glatt; Texturiert; Sonstiges
da: Overfladetekstur: Assorteret; Med knopper; Med riller; Robust; Glat; Tekstureret; Andet
en: Surface texture: Assorted; Dotted; Ribbed; Rugged; Smooth; Textured; Other
fi: Pintamateriaali: Sekalainen; Täplikäs; Joustinneuleinen; Kestävä; Sileä; Teksturoitu; Muu
ko: 표면 질감: 섞인; 점이 있는; 골이 있는; 튼튼한; 매끄러운; 질감이 있는; 기타
sv: Yttextur: Blandad; Prickat; Ribbad; Ruggad; Slät; Texturerad; Övrigt
fr: Texture de surface: Assorti; En pointillé; Nervuré; Robuste; Lisse; Texturé; Autre
sl-SI: Površinska tekstura: Izbrana; Pikčasta; Rebrasta; Robustna; Gladka; Teksturirana; Drugo
cs: Struktura povrchu: Různé; S tečkami; S žebrováním; Odolná; Hladký; Strukturovaná; Jiné